臺灣臺南地方法院民事裁定            100年度監宣字第103號
聲  請  人  蔣守雯
關  係  人  鍾振欽
上聲請人聲請對蔣繼孚為監護宣告事件，本院裁定如下：
    主      文
宣告蔣繼孚（男，民國○○年○月○○日生，身分證統一編號：Ｚ0000
00000號）為受監護宣告之人。
選定蔣守雯（女，民國○○年○○月○○日生，身分證統一編號：Ｚ000
000000號）為受監護宣告之人蔣繼孚之監護人。
指定鍾振欽（男，民國○○年○月○○日生，身分證統一編號：Ｚ0000
00000號）為會同開具財產清冊之人。
聲請程序費用由受監護宣告之人蔣繼孚負擔。
    理      由
一、本件聲請意旨略以：聲請人之祖父蔣繼孚於民國99年5月10
    日因老年期失智症，致不能為意思表示或受意思表示，或不
    能辨識其意思表示之效果，爰依民事訴訟法第597條以下之
    規定，聲請本院准予裁定對蔣繼孚為監護宣告，並指定聲請
    人蔣守雯為蔣繼孚之監護人等語。
二、按對於因精神障礙或其他心智缺陷，致不能為意思表示或受
    意思表示，或不能辨識其意思表示之效果者，法院得因本人
    、配偶、四親等內之親屬、最近一年有同居事實之其他親屬
    、檢察官、主管機關或社會福利機構之聲請，為監護之宣告
    ，民法第14條第1項定有明文。
三、經查，聲請人係蔣繼孚之孫女一情，有聲請人所提戶籍謄本
    附卷可稽，是聲請人為蔣繼孚之四親等內親屬，為本件聲請
    ，自屬合法。又聲請人主張蔣繼孚於99年5月10日因老年期
    失智症致不能為意思表示或受意思表示，或不能辨識其意思
    表示之效果之事實，亦據提出診斷證明書1件為證，且經本
    院囑託臺灣高雄地方法院在鑑定人前審驗蔣繼孚之精神狀況
    ，鑑定人即行政院署立旗山醫院黃錦松醫師鑑定結果：「病
    人記憶力缺損，認知功能達失智重度，恢復可能性極低，對
    於複雜事情無法為正確之判斷，無法為意思或受意思表示能
    力。」等語，亦有臺灣高雄地方法院家事法庭100年6月28日
    鑑定筆錄在卷可佐。綜上所述，本件相對人蔣繼孚因失智症
    ，已達不能為意思表示或受意思表示之程度，爰依法宣告蔣
    繼孚為受監護宣告之人。
四、再按受監護宣告之人應置監護人；法院為監護之宣告時，應
    依職權就配偶、四親等內之親屬、最近一年有同居事實之其
    他親屬、主管機關、社會福利機構或其他適當之人選定一人
    或數人為監護人，並同時指定會同開具財產清冊之人；法院
    選定監護人時，應依受監護宣告之人之最佳利益，優先考量
    受監護宣告人之意見，審酌一切情狀，並注意下列事項：一
    受監護宣告之人之身心狀態與生活及財產狀況。二受監護宣
    告人與其配偶、子女或其他共同生活之人間之情感狀況。三
    監護人之職業、經歷、意見及其與受監護宣告之人之利害關
    係。四法人為監護人時，其事業之種類與內容，法人及其代
    表人與受監護宣告之人之利害關係。修正後之民法第1110條
    、第1111條第1項、第1111條之1定有明文。查受監護宣告之
    人蔣繼孚之配偶高如美已歿，雖有一子蔣德安，孫子女蔣守
    娥、蔣守芬、蔣守占、蔣守雯（即聲請人）四人，惟其子蔣
    德安及孫子女蔣守娥、蔣守芬、蔣守占目前均在大陸，在國
    內之最近親屬僅有聲請人，本院綜參上情，認由聲請人負責
    護養及照顧蔣繼孚並管理其財產，應能符合蔣繼孚之最佳利
    益，自屬適當之人選，以此，爰選定聲請人蔣守雯為蔣繼孚
    之監護人。又關於會同開具財產清冊之人部分，茲審酌鍾振
    欽為受監護宣告之人蔣繼孚之孫女婿，此有戶籍謄本在卷可
    憑，爰指定鍾振欽為會同開具財產清冊之人。
五、依民事訴訟法第608條第1項，裁定如主文。
中    華    民    國   100    年    7     月    22    日
                      家事法庭    法  官  郭貞秀
以上正本證明與原本無異。
如不服本裁定關於選定監護人及指定會同開具財產清冊之人等部
分，應於送達後10日內向本院提出抗告狀（附具繕本），並繳納
抗告費新臺幣1,000元；其餘關於宣告監護之部分，不得抗告。
中    華    民    國   100    年    7     月    22    日
                                  書記官  鄭隆慶